【裁判字號】    97,消債更,69
【裁判日期】    971128
【裁判案由】    更生
【裁判全文】
臺灣桃園地方法院民事裁定            97年度消債更字第69號
聲  請  人
即債務人    甲○○
代  理  人  鄭仁壽律師
上列當事人聲請消費者債務清理事件，本院裁定如下：
    主  文
債務人甲○○自中華民國九十七年十一月二十八日十八時起開始
更生程序。
命司法事務官進行本件更生程序。
    理    由
一、按法院開始更生程序之裁定，應載明其年、月、日、時，並
    即時發生效力。次按法院裁定開始更生或清算程序後，得命
    司法事務官，進行更生或清算程序，必要時，得選任律師、
    會計師或其他適當之自然人或法人一人為監督人或管理人。
    消費者債務清理條例第45條第1 項、第16條第1 項分別定有
    明文。
二、本件聲請人即債務人聲請意旨略以：其因不能清償債務情事
    ，於民國95年曾依「中華民國銀行公會會員辦理消費金融案
    件無擔保債務協商機制」，以書面向最大債權金融機構中國
    信託商業銀行請求共同協商債務清償方案，並於民國95年10
    月協商成立，聲請人每月應繳金額為新臺幣（下同）51,292
    元，自95年11月起，利率8.88％，總計繳款120 期。聲請人
    於94年間每月收入約97,000元，95年降為32,000元，96年4
    月開始失業至今，又須扶養年紀尚幼之子女，致聲請人無力
    繼續履行上開協商條件而毀諾，上開情事並非聲請人主觀上
    惡意不履行協議，實係客觀上有不可歸責於聲請人之事由發
    生。又聲請人無擔保或無優先權之債務總額未逾一千二百萬
    元，復未經法院裁定開始清算程序或宣告破產，爰聲請更生
    等語。
三、經查，聲請人所主張之上開事實，業據其提出協議書、財團
    法人金融聯合徵心中心綜合信用報告暨前置協商專用債權人
    清冊、94年及95年綜合所得稅各類所得資料清單、存款存摺
    、勞工保險被保險人投保資料表、財產及收入狀況說明書、
    債權人清冊、財產歸屬資料清單、戶籍謄本等件為證，經核
    與其陳述相符，堪認其情形與消費者債務清理條例第151 條
    第5 項但書「因不可歸責於己之事由，至履行顯有重大困難
    」之規定相符。且依聲請人所提出財產資料觀之，債務人現
    有資產僅有僅有房地一間，其上設定最高限額684 萬元之抵
    押權，加以聲請人目前無業，以其現有資力核與其所負債務
    總數9,223,402 元相去甚遠，堪認本件債務人確有不能清償
    債務之情事。此外，本件又查無聲請人有消費者債務清理條
    例第6 條第3 項、第8 條或第46條各款所定駁回更生聲請之
    事由存在，則債務人聲請更生，應屬有據，並依首揭規定命
    司法事務官進行本件更生程序，爰裁定如主文。
中    華    民    國    97    年    11    月    28    日
                  民事第三庭    法  官  林曉芳
備註：關於更生方案之「認可」，本院必實際依聲請人之收入、
      資產狀況詳細評估，必認為公允始予認可，非依債權總額
      打折認定。且聲請人已於97年9 月30日本院訊問時，自認
      有過度消費情形，故請慎提更生方案。
備註：依消費者債務清理條例第61條、第65條之規定：若債務人
      提出之更生方案未經債權人會議同意可決、亦未經法院裁
      定認可者，應開始「清算程序」。屆時債務人所有之全部
      財產均將「拍賣變價」分配予債權人；且法院得依利害關
      係人之聲請或依職權限制債務人之生活；債務人公私法上
      之資格或權利將受限，不得從事擔任某些職務或某些特定
      業務之從業人員、不得經營某些特定營業或為某些特定交
      易行為、或會喪失某些特定資格；而若查明債務人有消費
      者債務清理條例第133條、第134條各款所規定之情事（例
      如經查明債務人有因浪費、賭博或其他投機行為，致財產
      顯然減少、負擔過重債務；或普通債權人之分配額低於債
      務人聲請前二年可處分所得扣除自己及依法應受其扶養者
      所必要生活費用之數額），本院將為「不免責」之裁定。
上為正本係照原本作成
本件不得抗告
本裁定已於97年11月28日18時公告。
中    華    民    國    97    年    11    月    28    日
                                    書記官  邱飛鳴


司法院資訊處製作；財團法人民間司法改革基金會備份。
